【裁判字號】    99,易,527
【裁判日期】    991130
【裁判案由】    毒品危害防制條例
【裁判全文】
臺灣基隆地方法院刑事判決              99年度易字第527 號
公  訴  人  臺灣基隆地方法院檢察署檢察官
被      告  許正仁
上列被告因違反毒品危害防制條例案件，經檢察官提起公訴（99
年度毒偵字第1902號），被告於本院準備程序就被訴事實為有罪
之陳述，而本院告知被告簡式審判程序意旨，並聽取被告、檢察
官之意見後，經本院裁定改依簡式審判程序審理、判決如下：
    主  文
許正仁施用第二級毒品，累犯，處有期徒刑陸月，如易科罰金，
以新臺幣壹仟元折算壹日。
    事  實
一、許正仁前因初犯施用毒品案件，經觀察、勒戒後，認有繼續
    施用毒品之傾向，經法院裁定強制戒治，俟98年11月24日始
    因完成毒癮戒斷療程而經釋放出所，並由臺灣基隆地方法院
    檢察署檢察官於98年12月15日，以98年度戒毒偵字第806 號
    為不起訴處分確定；其後，又於前揭強制戒治執行完畢經釋
    放出所以後之五年以內，再犯施用毒品案件（二犯施用毒品
    案件；施用毒品時間：99年1 月16日）暨另犯持有毒品案件
    ，由臺灣臺北地方法院檢察署檢察官聲請以簡易判決處刑，
    經臺灣臺北地方法院於99年4月30日，以99年度簡字第1156
    號判決有期徒刑四月、三月，應執行有期徒刑六月確定。其
    復分別因(甲)三犯施用毒品案件（施用毒品時間：99年1月20
    日）暨另犯持有毒品案件，由臺灣板橋地方法院檢察署檢察
    官聲請以簡易判決處刑，經臺灣板橋地方法院於99年5月3日
    ，以99年度簡字第3686號判決有期徒刑三月、三月，應執行
    有期徒刑五月確定；(乙)四犯施用毒品案件（施用毒品時間：
    99年3月6日、99年4 月20日），由臺灣基隆地方法院檢察署
    檢察官提起公訴，經本院於99年7 月23日，以99年度訴字第
    377 號判決有期徒刑三月、三月、七月，應執行有期徒刑一
    年，當事人不服提起上訴，現由臺灣高等法院99年度上訴字
    第3561號案件審理中；(丙)五犯施用毒品案件（施用毒品時間
    ：99年5 月16日），由臺灣基隆地方法院檢察署檢察官聲請
    以簡易判決處刑，經本院於99年7 月16日，以99年度基簡字
    第1069號判決有期徒刑三月確定，目前執行中。其另因竊盜
    案件，經本院於94年3月21日，以94年度基簡字第192號判決
    有期徒刑四月確定，95年1月1日執行完畢（構成累犯）。其
    又另犯竊盜案件，經本院於96年3 月19日，以95年度易字第
    348 號判決有期徒刑八月確定，嗣因中華民國九十六年罪犯
    減刑條例（以下簡稱「減刑條例」）公布施行，經本院以96
    年度聲減字第242 號裁定減為有期徒刑四月，再由檢察官指
    揮執行而於96年7 月16日赦免餘刑經釋放出監（構成累犯）
    。繼復另犯詐欺案件，經本院於96年6 月29日，以96年度易
    字第292 號判決有期徒刑三月確定，嗣亦因減刑條例公布施
    行，經本院以96年度聲減字第1651號裁定減為有期徒刑一月
    又十五日，再由檢察官指揮執行，於97年2月5日易科罰金執
    行完畢，其所受宣告之刑，以已執行論（構成累犯）。
二、詎許正仁仍不知戒絕毒癮，明知安非他命、甲基安非他命業
    經公告列為毒品危害防制條例第2條第2項第2 款之第二級毒
    品，不得非法持有、施用，仍未戒除施用毒品之習性，基於
    施用第二級毒品甲基安非他命之犯意，於99年8月11日上午6
    時許，在基隆市○○區○○路65巷57號居處房內，以玻璃球
    燒烤的甲基安非他命晶體吸其煙氣方式，施用第二級毒品甲
    基安非他命1次。嗣於同月14日凌晨1時許，在基隆市○○區
    ○○路吉祥大樓9 樓某網咖店內，為警發現其為上開毒品列
    管人口，並經其同意採集尿液送驗結果，其尿液中呈現毒品
    甲基安非他命陽性反應，始悉上情。
三、案經基隆市警察局第一分局報告臺灣基隆地方法院檢察署檢
    察官偵查起訴。
    理  由
壹、程序方面
一、按除被告所犯為死刑、無期徒刑、最輕本刑為三年以上有期
    徒刑之罪或高等法院管轄第一審案件者外，於法院行準備程
    序進行中，被告先就被訴事實為有罪之陳述時，審判長得告
    知被告簡式審判程序之旨，並聽取當事人、代理人、辯護人
    及輔佐人之意見後，裁定進行簡式審判程序；且受命法官行
    準備程序，與法院或審判長有同一之權限；又簡式審判程序
    之證據調查，不受刑事訴訟法第159 條第1 項、第161 條之
    2 、第161 條之3 、第163 條之1 及第164 條至第170 條規
    定之限制，刑事訴訟法第273 條之1 第1 項、第279 條第2
    項前段、第273 條之2 分別定有明文。
二、查本件被告許正仁所犯為死刑、無期徒刑、最輕本刑為三年
    以上有期徒刑以外之罪，且非高等法院管轄第一審之案件，
    其於本院99年11月19日審判程序就前揭被訴事實為有罪之陳
    述（見本院卷第25至30頁），經本院告知簡式審判程序之旨
    ，並聽取被告、檢察官之意見後，本院認無不得或不宜改依
    簡式審判程序進行之處，爰依刑事訴訟法第273 條之1第1項
    ，裁定改依簡式審判程序，合先敘明。
貳、實體方面
一、上揭事實，業據被告許正仁於本院99年11月19日審判程序供
    承不諱（見本院卷第25至30頁），被告上開為警查獲時所採
    取之尿液，送經台灣檢驗科技股份有限公司檢驗結果，其尿
    液中均呈現甲基安非他命陽性反應，此有卷附之台灣檢驗科
    技股份有限公司之濫用藥物檢驗報告、基隆市警察局第一分
    局採驗尿液通知書、送驗紀錄表各1 件在卷可稽（見臺灣臺
    北地方法院檢察署99年度毒偵第1902號卷，第6至8頁），足
    見被告於本院審理時之任意性自白與事實相符，堪可採信。
    再被告有上開事實欄之施用毒品案件之裁定送勒戒處所觀察
    、勒戒，與裁定送戒治處所強制戒治，及另案施用毒品，各
    經上開法院判處上揭有期徒刑確定之事實，有臺灣高等法院
    被告前案紀錄表1份附卷可考；復參酌，最高法院97年9 月9
    日97年度第5次刑事庭會議二決議意旨、97年度臺非字第54
    0、585號、98年度臺非字第127、211號暨99年度臺非字第21
    6 號判決意旨說明，是被告再犯率甚高，原實施觀察、勒戒
    或強制戒治，已無法收其實效，而無5 年戒斷期之存在，檢
    察官依法追訴，於法並無不合，本院自應依法論科，併此敘
    明。
二、查安非他命、甲基安非他命係毒品危害防制條例第2條第2項
    第2 款所明定之第二級毒品，不得非法持有、施用。(一)核被
    告所為，係犯違反毒品危害防制條例第10條第2 項施用第二
    級毒品罪。(二)其施用上開第二級毒品前之持有毒品之低度行
    為，應為各施用之高度行為所吸收，不另論罪。(三)又被告有
    如事實所示之犯罪科刑及執行情形，有卷附之臺灣高等法院
    被告前案紀錄表可稽，其於上開有期徒刑執行完畢後5 年內
    ，再故意犯本件有期徒刑以上之罪，各為累犯，應依刑法第
    47條第1 項規定，加重其刑。玆審酌被告前曾因施用毒品案
    件，經施以上開觀察勒戒與裁定送戒治處所強制戒治，及另
    案施用毒品，各經上開法院判處上揭有期徒刑確定，且於上
    開有期徒刑確定5 年內，再犯上揭施用第二級毒品罪行，足
    見戒毒意志不堅，毒癮非淺，未能體悟施用毒品對自己、家
    人造成之傷害及社會之負擔，自屬可議，惟念其犯後坦承犯
    行，犯後態度良好，並有悔改決心，且施用毒品乃自戕行為
    ，未對他人造成危害，及其施用次數、時間、犯罪之動機、
    目的、手段、品行、智識程度、職業、經濟情況不富裕等一
    切情狀，爰量處如主文所示之刑，並諭知如易科罰金從輕以
    新臺幣1,000元折算1日之折算標準，以鼓勵有戒毒決心之被
    告，及時醒悟並戒絕毒癮，用啟自新。
據上論斷，應依刑事訴訟法第284條之1、第273條之1第1項、第2
99條第1項前段，毒品危害防制條例第10條第2項，刑法第11條前
段、第47條第1項、第41條第1項前段，判決如主文。
本案經檢察官翁春鈴到庭執行職務。
中    華    民    國    99      年  11     月   30    日
                      刑事第四庭法  官  施添寶
以上正本證明與原本無異。
如不服本判決應於收受送達後10日內向本院提出上訴書狀，並應
敘述具體理由；其未敘述上訴理由者，應於上訴期間屆滿後20日
內向本院補提理由書(均須按他造當事人之人數附繕本)「切勿逕
送上級法院」。
中    華    民    國    99    年    11    月    30    日
                                書記官  彭筠凱
附錄本案判決論罪科刑法條
毒品危害防制條例第10條
施用第一級毒品者，處六月以上五年以下有期徒刑。
施用第二級毒品者，處三年以下有期徒刑。

司法院資訊處製作；財團法人民間司法改革基金會備份。
